fr: Maison et jardin > Arts de la table et arts culinaires > Ustensiles et accessoires de cuisine > Accessoires pour rouleaux à pâtisserie > Couvres-rouleau et manchons pour rouleaux à pâtisserie: Couvres-rouleau pour rouleaux à pâtisserie; Manchons pour rouleaux à pâtisserie
sl-SI: Dom in vrt > Kuhinja in jedilnica > Kuhinjska orodja in pripomočki > Dodatki za valjarje > Prevleke in ovitki za valjarje: Prevleke za valjarje; Ovitki za valjarje
pl: Dom i ogród > Kuchnia i jadalnia > Narzędzia i sprzęty kuchenne > Akcesoria do wałków > Osłonki i rękawy na wałek: Pokrowce na wałek; Rękawy na wałek
nl: Huis en tuin > Keuken en eetkamer > Keukengereedschap > Accessoires voor deegrollers > Deegrollerhoezen: Standaard deegrollerhoezen; Deegrollerhouders
el: Σπίτι & κήπος > Κουζίνα & τραπεζαρία > Εργαλεία & σκεύη κουζίνας > Αξεσουάρ για πλάστη > Καλύμματα & μανίκια για πλάστη: Καλύμματα για πλάστη; Μανίκια για πλάστη
ko: 가정/원예 용품 > 주방/식탁 > 주방용품 > 밀대 부대용품 > 밀대 커버/슬리브: 밀대 커버; 밀대 커버 슬리브
zh-CN: 家居与园艺 > 厨房/餐厅 > 厨房工具/用具 > 擀面杖配件 > 擀面杖罩/套: 擀面杖罩; 擀面杖套
es: Casa y jardín > Cocina y comedor > Herramientas y utensilios de cocina > Accesorios para rodillos de cocina > Fundas y mangas para rodillos de cocina: Fundas para rodillos de cocina; Estuches para rodillos de cocina
pt-PT: Casa e jardim > Cozinha e refeições > Ferramentas e utensílios de cozinha > Acessórios de rolo de cozinha > Coberturas e mangas para rolo de cozinha: Coberturas para rolo de cozinha; Mangas para rolo de cozinha
pt-BR: Casa e jardim > Produtos de cozinha e aparelhos de jantar > Ferramentas e utensílios de cozinha > Acessórios para rolos de massa > Capas e protetores para rolos de macarrão: Capas para rolos de macarrão; Protetores para rolos de macarrão
vi: Nhà và vườn > Phòng bếp và phòng ăn > Dụng cụ nhà bếp > Phụ kiện trục lăn > Ống bọc ngoài cây lăn bột: Lớp bọc ngoài cây lăn bột; Ống bao ngoài cây lăn bột
zh-TW: 居家和庭園 > 廚房與餐廳 > 廚房工具和用具 > 桿麵棍配件 > 擀麵棍護套/套筒: 擀麵棍護套; 擀麵棍套筒
ro-RO: Casă și grădină > Bucătărie și sufragerie > Instrumente și ustensile de bucătărie > Accesorii sucitor > Huse și manșoane sucitor: Huse sucitor; Manșoane sucitor
ru: Дом и сад > Кухня и сервировка стола > Кухонная утварь > Аксессуары для скалок > Чехлы и рукава для скалок: Чехлы для скалок; Рукава для скалок
tr: Ev ve Bahçe > Mutfak ve Yemek > Mutfak Gereçleri ve Aletleri > Merdane Aksesuarları > Merdane Örtü ve Kılıfları: Merdane Örtüleri; Merdane Kılıfları
lt-LT: Namai ir sodas > Virtuvė ir valgomasis > Virtuvės įrankiai > Kočėlų priedai > Kočėlų uždangalai ir įmautės: Kočėlų uždangalai; Kočėlų įmautės
hr-HR: Dom i vrt > Kuhinja i blagovaonica > Kuhinjski alati i pribor > Pribor za valjke za tijesto > Presvlake i navlake za valjke za tijesto: Presvlake za valjke za tijesto; Navlake za valjke za tijesto
en: Home & Garden > Kitchen & Dining > Kitchen Tools & Utensils > Rolling Pin Accessories > Rolling Pin Covers & Sleeves: Rolling Pin Covers; Rolling Pin Sleeves
th: บ้านและสวน > ห้องครัวและการรับประทานอาหาร > เครื่องมือและเครื่องใช้ในครัว > อุปกรณ์ไม้นวดแป้ง > ที่ใส่และที่คลุมไม้นวดแป้ง: ที่ใส่ไม้นวดแป้ง; ที่คลุมไม้นวดแป้ง
bg-BG: Дом и градина > Кухня и трапезария > Кухненски инструменти и прибори > Аксесоари за точилка > Калъфи и ръкави за точилки: Калъфи за точилки; Ръкави за точилка
de: Heim & Garten > Küche & Esszimmer > Küchenhelfer & -utensilien > Teigrollenzubehör > Teigrollenhüllen & -überzüge: Teigrollenhüllen; Teigrollenüberzüge
sv: Hem och trädgård > Kök och matsal > Köksverktyg och köksgeråd > Tillbehör till kavlar > Överdrag och höljen till kavlar: Kavelskydd; Kavelhöljen
fi: Koti ja puutarha > Keittiö ja ruokailu > Keittiövälineet ja tarvikkeet > Kaulintarvikkeet > Kaulinsuojat ja -peitteet: Kaulinsuojat; Kaulinpeitteet
it: Casa e giardino > Cucina e pranzo > Strumenti e utensili cucina > Accessori per mattarelli > Panni e coperture mattarelli: Coperture per mattarello; Manicotti del mattarello
hu: Otthon és kert > Konyha és étkező > Konyhai eszközök és edények > Sodrófa-kiegészítők > Sodrófahuzatok és -hüvelyek: Sodrófahuzatok; Sodrófahüvelyek
cs: Dům a zahrada > Kuchyně a jídelny > Kuchyňské nástroje a vybavení > Válečky – příslušenství > Obaly a návleky na válečky: Obaly na válečky; Návleky na válečky
da: Hjem og have > Køkken og spisestue > Køkkenredskaber > Kagerulle – tilbehør > Kagerulle – covers og betræk: Kagerulle – covers; Kagerulle – betræk
nb: Hjem og hage > Kjøkken og spiserom > Kjøkkenverktøy og bestikk > Tilbehør til kjevler > Trekk og hylser til kjevler: Trekk til kjevler; Hylser til kjevler
sk-SK: Dom a záhrada > Kuchyňa a jedáleň > Kuchynské náradie a riad > Príslušenstvo k valčekom > Podložky a obaly na valčeky: Podložky na valčeky; Obaly na valčeky
ja: ホーム・ガーデン > キッチン・ダイニング > キッチン用品・調理器具 > めん棒関連用品 > めん棒カバー・スリーブ: めん棒カバー; めん棒スリーブ